臺灣新北地方法院刑事裁定
111年度聲字第123號
聲  請  人  臺灣新北地方檢察署檢察官
受  刑  人  廖致偉



                    （現於法務部○○○○○○○○○○○執行中）
上列聲請人因受刑人數罪併罰有二裁判以上，聲請定其應執行之
刑（111年度執聲字第68號），本院裁定如下：
    主  文
廖致偉犯如附表一所載之罪，所處如附表一所載之刑，應執行有
期徒刑玖月，如易科罰金，以新臺幣壹仟元折算壹日；另犯如附
表二所載之罪，所處如附表二所載之刑，應執行拘役肆拾日，如
易科罰金，以新臺幣壹仟元折算壹日。
    理  由
一、聲請意旨略以：受刑人廖致偉因犯毒品危害防制條例等案件
    ，先後經判決確定如附表，應依刑法第53條及第51條第5款
    、第6款，分別定其應執行之刑，爰依刑事訴訟法第477條第
    1項規定聲請裁定等語。
二、按定應執行刑，不僅攸關國家刑罰權之行使，於受刑人之權
    益亦有重大影響，除顯無必要或有急迫情形外，法院於裁定
    前，允宜予受刑人以言詞、書面或其他適當方式陳述意見之
    機會，程序保障更加周全（最高法院110年度台抗大字第489
    號大法庭裁定意旨參照）。本院業將本案聲請書暨附表影本
    及陳述意見查詢表寄送給受刑人後，經受刑人表示「有意見
    ，請判輕一點」，並簡述其家庭狀況等情，有本院定應執行
    刑陳述意見查詢表1份在卷可參，先予敘明。
三、次按裁判確定前犯數罪者，併合處罰之；又數罪併罰，有二
    裁判以上，依刑法第51條之規定，定其應執行之刑；數罪併
    罰，宣告多數有期徒刑者，於各刑中之最長期以上，各刑合
    併之刑期以下，定其刑期，但不得逾30年；宣告多數拘役者
    ，比照有期徒刑定其刑期，但不得逾120日，刑法第53條、
    第51條第5款、第6款分別定有明文。次按法律上屬於自由裁
    量之事項，有其外部性界限及內部性界限，並非概無拘束。
    依據法律之具體規定，法院應在其範圍選擇為適當之裁判者
    ，為外部性界限；而法院為裁判時，應考量法律之目的，及
    法律秩序之理念所在者，為內部性界限（最高法院94年度台
    非字第233號判決意旨參照）。又分屬不同案件之數罪併罰
    ，倘一裁判宣告數罪之刑，曾經定其執行刑，再與其他裁判
    宣告之刑定其執行刑時，在法理上亦應同受不利益變更禁止
    原則之拘束。亦即，上開更定之應執行刑，不應比前定之應
    執行刑加計其他裁判所處刑期或所定執行刑後為重，否則即
    與法律秩序理念及法律目的之內部界限有違（最高法院93年
    度台非字第192號判決意旨參照，另最高法院103年第14次刑
    事庭會議決議意旨同此見解）。末按犯最重本刑為5年以下
    有期徒刑以下之刑之罪，而受6月以下有期徒刑或拘役之宣
    告者，得以新臺幣（下同）1,000元、2,000元或3,000元折
    算1日，易科罰金。但易科罰金，難收矯正之效或難以維持
    法秩序者，不在此限。第1項至第4項及第7項之規定，於數
    罪併罰之數罪均得易科罰金或易服社會勞動，其應執行之刑
    逾6月者，亦適用之，刑法第41條第1項、第8項亦定有明文
    。
四、經查：
  ㈠受刑人廖致偉因犯毒品危害防制條例等案件，經本院先後判
    處如附表一、附表二所示之刑，業如附表一、附表二所載；
    並另補充如下：⑴附表一編號1至編號4、附表二編號1至編號
    2所示之宣告刑欄均應補充「如易科罰金，以新臺幣1,000元
    折算1日」；⑵附表一編號1至編號2所示之偵查機關年度案號
    欄均應補充為「新北地檢109年度毒偵字第4808號、第4865
    號」；⑶附表一編號4及附表二編號2所示之偵查機關年度案
    號欄均應補充為「新北地檢109年度毒偵字第5734號、109年
    度偵字第44634號」；⑷附表二編號2所示之偵查機關年度案
    號欄應補充為「新北地檢109年度偵字第6806號、109年度毒
    偵字第1302號」；⑸附表一編號1至編號2所示之備註欄應補
    充為「編號1-2判決定應執行有期徒刑4月（業於110年2月19
    日易科罰金繳清）」。又上揭刑均已分別確定在案，本院均
    為犯罪事實最後判決之法院，如附表一編號1至編號2、編號
    4所示之罪均係在附表一編號3所示之罪判決確定前所犯；附
    表二編號2所示之罪則係在附表二編號1所示之罪判決確定前
    所犯等情，有臺灣高等法院被告前案紀錄表及各該判決書附
    卷可按。再如附表所示之數罪，宣告刑均在有期徒刑6月以
    下，且均得易科罰金，並無刑法第50條第1項但書所列不得
    聲請定應執行刑之情形，茲檢察官聲請定其應執行之刑，本
    院審核認聲請為正當，應定其應執行之刑。
  ㈡爰審酌受刑人各項犯罪之犯罪類型分別係施用第二級毒品、
    持有第二級毒品等案件，犯罪類型相近，兼衡其手段態樣、
    行為之不法與罪責程度、對其施以矯正之必要性、刑罰邊際
    效應遞減、所生痛苦程度遞增及復歸社會之可能性，並衡以
    ：附表一部分，各罪之原定刑期、各刑中之最長期（即有期
    徒刑4月），及本院定其應執行刑，不得逾越刑法第51條第5
    款所定法律之外部界限，即不得重於如附表一編號1至編號4
    所示宣告刑之總和（即有期徒刑1年1月），亦應受內部界限
    之拘束，即不得重於如附表一編號1至編號2前經本院以109
    年度簡字第7070號判決所定之應執行刑有期徒刑4月，加計
    附表一編號3至編號4之刑之總刑期（即有期徒刑11月）；
　　附表二部分，各罪之原定刑期、各刑中之最長期（即拘役30
    日），及本院定其應執行刑，不得逾越刑法第51條第6款所
    定法律之外部界限，即不得重於如附表所示宣告刑之總和（
    即拘役50日），先前並無其他定應執行刑等節，進而為整體
    非難之評價，爰定其應執行刑如主文所示，並分別就附表一
    有期徒刑部分、附表二拘役部分均諭知如易科罰金之折算標
    準。
五、又數罪併罰之案件，其各罪判決均係宣告刑，縱令其中一罪
    之宣告刑在形式上已經執行，仍應由法院定其應執行刑，俟
    檢察官指揮執行應執行刑時，再就形式上已執行部分予以折
    抵，並無所謂重覆執行之不利益。附表一編號1至編號2之應
    執行有期徒刑4月部分，雖於民國110年2月19日易科罰金繳
    清執行完畢，然與附表一編號3至編號4所示之罪既合於數罪
    併罰要件，仍應由本院定其應執行刑，再由檢察官於執行時
    扣除已執行部分，附此敘明。
六、依刑事訴訟法第477條第1項，刑法第53條、第50條、第51條
    第5款、第6款、第41條第1項前段、第8項，裁定如主文。
中　　華　　民　　國　　111 　年　　3 　　月　　29　　日
                  刑事第十三庭　法　官　林建良
上列正本證明與原本無異。
如不服本裁定，應於裁定送達後五日內敘明抗告理由，向本院提
出抗告狀。
                                書記官  陳昇宏
中　　華　　民　　國　　111 　年　　3 　　月　　30　　日